臺灣彰化地方法院刑事判決　　　　　　　 94年度易字第666號
公　訴　人　臺灣彰化地方法院檢察署檢察官
被　　　告　丙○○
　　　　　　戊○○
上列被告等因偽造文書等案件，經檢察官提起公訴（九十四年度
偵字第一一四七號），本院依簡式審判程序判決如下：
    主  文
丙○○共同連續行使偽造私文書，足以生損害於他人，處有期徒
刑月，如易科罰金，以佰元折算壹日。偽造之消費金額為新
臺幣貳佰元、捌佰玖拾捌元之簽帳單上「甲○○」之署名共貳枚
，均沒收。
戊○○共同連續行使偽造私文書，足以生損害於他人，處有期徒
刑伍月，如易科罰金，以佰元折算壹日。偽造之消費金額為新
臺幣仟貳佰貳拾捌元、萬元之簽帳單上「甲○○」之署名共
貳枚，均沒收。
    事  實
一、丙○○、戊○○均明知丁○○（另行審結）所提供、由甲○○向台新國際商業銀行股份有限公司（下稱台新銀行）申辦
    之信用卡一張，係財產犯罪所得之贓物（丁○○於民國九十
    四年一月十日某時在彰化縣埤頭永豐村東西路二二八巷六號
    租屋處所竊取），竟分別基於收受贓物之故意，戊○○並與
    乙○○（另行審結）基於犯意之聯絡，先後於九十四年一月
    十日允為收受該張信用卡，並為下列犯行：（一）丙○○先
    與丁○○基於意圖為自己不法所有及偽造文書之概括犯意聯
    絡，於九十四年一月十日上午十一時四十八分許，由丙○○
    預先向不知情之同事陳順珍借得車牌號碼二一三三－ＦＱ號
    自小客車，再由丁○○駕車搭載丙○○，前往彰化縣埤頭鄉
    ○○○路五二一號「台亞石油天泰站」，由丁○○持前揭竊
    得之甲○○台新銀行信用卡入內消費新臺幣（下同）二百元
    加油，並在刷卡簽帳單商店收據聯上偽簽「甲○○」之署名
    （屬感熱紙式簽帳單，僅商店收據聯部分須由持卡人簽名外
    ，其餘顧客收執聯部分已不需再行簽名，亦不具自動複寫功
    能）後，將簽帳單交予該特約商店職員而予行使，以供店員
    核對與信用卡背面之簽名是否相符，並表示確認交易標的及
    金額，用以簽帳消費完成交易，以此作為特約商店經由收單
    機構向發卡銀行即台新銀行請款之用。致使該特約商店職員
    誤認係信用卡之合法使用人甲○○前來持卡消費，陷於錯誤
    而交付油品，且使台新銀行接受該特約商店經由收單機構輾
    轉請款時，代為墊付所消費之款項，足生損害於甲○○、台
    新銀行及前揭特約商店之利益。（二）再於同日下午二時五
    十九分許，渠等二人又承續前揭概括犯意，由丁○○駕車搭
    載丙○○至彰化縣北斗鎮○○路二九一號「亞鄰超巿」，由
    丙○○持上開甲○○失竊之台新銀行信用卡入內消費，並以
    同前之犯罪手法由丙○○盜刷消費八百九十八元，致「亞鄰
    超巿」之店員陷於錯誤，而交付等值之香煙等商品，亦足生
    損害於甲○○、台新銀行及前揭特約商店之利益。（三）丙○○因故已不欲再與丁○○四處盜刷前揭信用卡，乃於同日
    下午約三時許與戊○○取得聯繫，再由丁○○於當晚駕車先
    後搭載戊○○、乙○○，渠等三人並基於意圖為自己不法所
    有及偽造文書之概括犯意聯絡，於同日晚間九時四十六分許
    ，共同駕車前往彰化縣北斗鎮○○路三一三號之「亞鄰超巿
    」，由戊○○、乙○○持上開甲○○失竊之台新銀行信用卡
    入內消費，並以同前之犯罪手法盜刷消費三千二百二十八元
    ，且由乙○○負責在簽帳單上偽造「甲○○」簽名，致「亞
    鄰超巿」之店員陷於錯誤，而交付等值之商品，足生損害於
    甲○○、台新銀行及前揭特約商店之利益，戊○○並從中分
    得餅乾等商品。（四）另於同日晚間十時十八分許，渠等三
    人又承續前揭概括犯意，前往彰化縣北斗鎮○○路九十一、
    九十三號之「全國茶具百貨批發店」，由乙○○、戊○○入
    內以同前之犯罪手法盜刷消費三萬元，亦由乙○○負責在簽
    帳單上偽造「甲○○」簽名，致該店店員陷於錯誤，而交付
    等值之茶葉商品，亦足生損害於甲○○、台新銀行及前揭特
    約商店之利益，戊○○並分得部分茶葉商品作為報酬。嗣經
    甲○○查知其台新銀行信用卡失竊且遭人盜刷，乃報警處理
    ，經警依據前揭消費紀錄，調取「台亞石油天泰站」於當日
    之監視錄影畫面，得悉係由駕駛車號二一三三－ＦＱ號自小
    客車之人前來盜刷，而於九十四年一月十二日下午詢問車輛
    使用人資料後循線查知上情。
二、案經彰化縣警察局北斗分局報請臺灣彰化地方法院檢察署檢
    察官偵查起訴。
    理  由
一、本件被告丙○○、戊○○於準備程序中，先就上開犯罪事實
    為有罪之陳述，且所犯係死刑、無期徒刑、最輕本刑為三年
    以上有期徒刑以外之罪，經本院合議庭依刑事訴訟法第二百
    七十三條之一第一項之規定，裁定由法官一人獨任進行簡式
    審判程序，先此敘明。
二、上開事實，業據被告丙○○、戊○○於本院審理時認罪不諱
    ，核與證人即被害人甲○○於警詢及偵查中時指訴信用卡失
    竊及遭人盜刷消費等情相符，並經證人即共犯乙○○於警詢
    及偵查中證述確於前揭犯罪事實（三）、（四）時地冒簽「
    甲○○」姓名刷卡消費無訛，復有偽造簽帳單影本四張、台
    新銀行信用卡遭冒用明細資料一份、統一發票一張附卷可稽
    ，足徵被告二人前揭自白應屬實情。另被告二人所持往消費
    之被害人甲○○信用卡，既為同案被告丁○○於九十四年一
    月十日某時在彰化縣埤頭永豐村東西路二二八巷六號租屋處
    所竊取而來，亦經證人即被害人甲○○指證甚明，自屬他人
    財產犯罪所得之贓物。且被告二人在簽帳單上簽具被害人甲○○姓名，使店員誤信渠等確為信用卡背面簽名所示之人，
    與台新銀行間亦有簽訂信用卡消費款項墊付契約，因而允以
    購物消費使用，導致被害人甲○○、台新銀行亦受有墊支消
    費金額及遭受追償之危險，客觀上顯足以生損害於前揭他人
    ，殆屬無疑。本案事證已臻明確，被告犯行至堪認定。
三、按信用卡簽帳單，係持卡人向特約商店消費後簽署持卡人之
    姓名，由特約商店據以透過收單機構轉而向發卡銀行請款，
    而該簽帳單由持卡人簽名，即表示持卡人同意依據其與發卡
    銀行間之約定，對其所購物品或接受服務，均應按簽帳單之
    消費金額，付款予發卡銀行。故持卡人於該簽帳單簽名，係
    對所簽金額負擔付款之義務，客觀上已具備私文書之性質。
    查被告丙○○、戊○○明知同案被告丁○○所提供使用之信
    用卡係屬贓物，猶收受後進而持以盜刷消費，並在簽帳單上
    偽簽被害人甲○○之姓名持以行使，致使特約商店店員陷於
    錯誤而允為提供商品，核渠等二人所為，均係犯刑法第三百
    四十九條第一項之收受贓物罪，及同法第二百十六條、第二
    百十條之行使偽造私文書罪，及同法第三百三十九條第一項
    之詐欺取財罪。被告二人偽造署押係偽造私文書之階段行為
    ，而偽造私文書之低度行為，又為行使之高度行為所吸收，
    均不另論罪。被告丙○○、戊○○各就其所犯部分，與同案
    被告丁○○、乙○○等人具有犯意聯絡及行為分擔，均為共
    同正犯。被告二人先後多次行使偽造私文書、詐欺取財犯行
    ，均屬時間緊接，方法相同，觸犯構成要件相同之罪名，顯
    係基於概括犯意反覆為之，各依連續犯之規定論以一罪，並
    均依法加重其刑；又被告二人所犯之各項罪名間，均有方法
    結果之牽連關係，應從較重之連續行使偽造私文書罪論處。
    至於被告二人前揭所涉收受贓物罪行部分，雖未經公訴人在
    起訴書中逐一記明，然此因與前揭業經載明起訴事實之偽造
    文書及詐欺取財犯行有牽連犯之裁判上一罪關係，應為起訴
    效力所及，基於審判不可分原則，本院仍應予以審理，附此
    敘明。爰審酌被告二人犯罪動機、目的、手段、盜刷次數及
    金額多寡、犯罪所生危害、於本院審理時表示認罪之犯後態
    度、智識程度等一切情狀，分別量處如主文所示之刑，並均
    諭知易科罰金之折算標準，以示懲儆。被告二人於簽帳單上
    所偽造之「甲○○」署押各二枚，雖未扣案，惟亦無證據證
    明業已滅失，均應依刑法第二百十九條沒收之。
四、同案被告丁○○、乙○○部分另行審結，附此敘明。
據上論斷，應依刑事訴訟法第二百七十三條之一第一項、第二百
九十九條第一項前段，刑法第二十八條、第五十六條、第二百十
六條、第二百十條、第三百三十九條第一項、第三百四十九條第
一項、第五十五條、第四十一條第一項前段、第二百十九條，罰
金罰鍰提高標準條例第一條前段、第二條，判決如主文。
本案經檢察官郭緯中到庭執行職務。
中　　華　　民　　國　　94　　年　　7 　　月　　18　　日
                  臺灣彰化地方法院刑事第三庭
                                法  官  高文崇
以上正本證明與原本無異。
如不服本判決，應於判決送達後10日內，向本院提出上訴狀（ 須
附繕本 ）。
告訴人或被害人對於判決如有不服具備理由請求檢察官上訴者，
其上訴期間之計算係以檢察官收受判決正本之日期為準。
中　　華　　民　　國　　94　　年　　7 　　月　　25　　日
                                書記官  謝志鑫
附錄本案論罪科刑法條：
中華民國刑法第216條：
(行使偽造變造或登載不實之文書罪)
行使第二百十條至第二百十五條之文書者，依偽造、變造文書或
登載不實事項或使登載不實事項之規定處斷。
中華民國刑法第210條：
(偽造變造私文書罪)
偽造、變造私文書，足以生損害於公眾或他人者，處五年以下有
期徒刑。
中華民國刑法第339條第1項：
(普通詐欺罪)
意圖為自己或第三人不法之所有，以詐術使人將本人或第三人之
物交付者，處五年以下有期徒刑、拘役或科或併科一千元以下罰
金。
中華民國刑法第349條第1項：
收受贓物者，處三年以下有期徒刑、拘役或五百元以下罰金。
